# 现金流量的分类

提问人：1311247289 时间：2022-01-07 18:14:25
陈老师，您好。根据财政部发布的企业会计准则解释第 15 号，企业根据相关法规制度，通过内部结算中心、财务公司等对母公司及成员单位资金实行集中统一管理的，对于成员单位归集至集团母公司账户的资金，成员单位应当在资产负债表“其他应收款”项目中列示，或者根据重要性原则并结合本企业的实际情况，在“其他应收款”项目之上增设“应收资金集中管理款”项目单独列示；成员单位通过内部结算中心将归集至母公司账户的资金，在现金流量表披露时，是否依旧能在现金及现金等价物项目列示？还是列示为支付其他与经营活动有关的现金或者其他项目？
望回复，为盼！非常感谢

回答人：chenyiwei
成员单位通过内部结算中心将归集至母公司账户的资金，属于其他应收款，故不属于现金及现金等价物。款项的归集和下拨属于支付或收到其他与经营活动有关的现金。